臺灣新竹地方法院民事裁定
                                    109 年度小上字第33號
上  訴  人  黃冠樺  住新竹縣○○鄉○○村00鄰○○000○0號
被  上訴人  江日標  住新竹縣○○鄉○○村00鄰○○000○0號
上列當事人間請求損害賠償事件，上訴人對於民國109 年8 月31
日本院竹北簡易庭109年度竹北小字第387號小額訴訟事件第一審
判決不服，提起上訴，本院裁定如下：
    主  文
上訴駁回。
第二審訴訟費用新臺幣壹仟伍佰元由上訴人負擔。
    理  由
一、按對於小額程序第一審裁判之上訴或抗告，非以其違背法令
    為理由，不得為之；上訴狀內應記載上訴理由，表明下列各
    款事項︰一、原判決所違背之法令及其具體內容。二、依訴
    訟資料可認為原判決有違背法令之具體事實，民事訴訟法第
    436 條之24第2 項、第436 條之25分別定有明文。所謂違背
    法令，依同法第436 條之32第2 項準用第468 條、第469 條
    第1 款至第5 款規定，係指判決不適用法規或適用不當者，
    為違背法令；判決有同法第469 條規定所列第1 款至第5 款
    情形之一者，為當然違背法令。是以判決有不適用法規或適
    用法規不當為上訴理由時，其上訴狀或理由書應有具體之指
    摘，並揭示該法規之條項或其內容，若係成文法以外之法則
    ，應揭示該法則之旨趣，倘為司法院解釋，則應揭示字號及
    其內容，上訴狀未依上述方法表明者，即難認已對判決違背
    法令有具體之指摘，而未合法表明上訴理由，其上訴自非合
    法（最高法院71年度台上字第314號裁定意旨參照）。
二、本件上訴意旨略以：
（一）被上訴人飼養之犬隻妮妮（下稱妮妮）於民國108年12月2
      2日10時許受傷，惟於同日18時49分許方送至磨鼻子動物
      醫院就醫，距離其受傷之時間點，已時隔8小時，故妮妮
      之傷勢是否為上訴人所飼養之獒犬咬傷所造成，應屬有疑
      。
（二）被上訴人曾於109年3月23日調解時表明，妮妮在磨鼻子動
      物醫院之治療費用，尚有餘款未付清，則磨鼻子動物醫院
      為何能讓被上訴人帶著妮妮離開醫院，且被上訴人亦未提
      出正式之收費明細。
（三）請法院對照被上訴人所提供之照片，是否確為妮妮。
（四）妮妮先暴衝至上訴人家前面，原判決所認定之責任比例不
      合理等語。
（五）並聲明：原判決廢棄；被上訴人在第一審之訴及假執行之
      聲請均駁回。
三、經查：
（一）原審判決係斟酌全辯論意旨，就兩造所為主張，依調查證
      據之結果，認定本件事故之發生係上訴人未就其飼養之犬
      隻採取適當之防護措施，任由其犬隻自由行動，致被上訴
      人所飼養之妮妮遭到攻擊，而受有損害，故上訴人就本件
      事故之發生應負部分之過失責任，而判令上訴人給付如原
      審判決主文第一項所示之金額，經核並無違誤之處。本件
      上訴人所指顯為原審取捨證據、認定事實之職權行使，究
      非法律適用問題。再者，上訴人提起本件上訴，並無提及
      原審判決有何民事訴訟法第469條第1款至第5款之當然違
      背法令情形及其具體內容，或具體指摘原審判決有何不適
      用法規或適用不當之情形，復無指明所違背之法規、法則
      、司法解釋或最高法院判例，且就整體訴訟資料亦無從認
      定原判決有何違背法令之具體事實，難認已於上訴狀內依
      法表明原審判決如何具體違背法令。
（二）綜上，上訴人之上訴理由僅就原判決對於損害客體、損害
      範圍、責任比例所為事實認定之職權行使，指摘為不當，
      並未指摘原判決有何違背法令之具體內容，自難謂已合法
      表明上訴理由。依上開規定，本件上訴為不合法，應予駁
      回。
四、上訴人應負擔之第二審訴訟費用確定為新台幣1,500元。
五、據上論結，本件上訴不合法，依民事訴訟法第436 條之32第
    1 項、第2 項、第444 條第1 項前段、第436 條之19第1 項
    、第95條、第78條，裁定如主文。
中　　華　　民　　國　 109　　年　　12　　月　　18　　日
                  民事第一庭審判長法  官  楊明箴 
                                  法  官  王碧瑩
                                  法  官  蔡欣怡
以上正本係照原本作成。　　　　　　　　　　　　　　　　　
不得抗告。
中　　華　　民　　國　 109　　年　　12　　月　　18　　日
                                  書記官  謝國聖